臺灣新竹地方法院民事簡易判決　　　　　　　　　　九十三年度竹簡字第六七二號
　　原　　　告　臺灣中小企業銀行股份有限公司
　　法定代理人　丁○○
　　訴訟代理人　丙○○
　　　　　　　　甲○○
　　被　　　告　乙○○
右當事人間請求返還消費借貸款事件，本院於民國九十三年十二月二十三日辯論終結
，判決如左：
    主      文
被告應給付原告新臺幣壹拾肆萬柒仟伍佰捌拾肆元，及其中新臺幣肆萬柒仟陸佰零壹
元，自民國九十三年九月八日起至清償日止，按年息百分之十五計算之利息，逾期六
個月以內者，按上開利率百分之十，超過六個月者，按上開利率百分之二十計算之違
約金，及其中新臺幣玖萬玖仟玖佰捌拾元，自民國九十三年六月二十六日起至清償
日止，按年息百分之十四點六二五計算之利息。
被告應另給付原告新臺幣壹佰元。
訴訟費用由被告負擔。
本判決得假執行。
    事實及理由
一、事實摘要：
(一)、原告主張：
１、被告於民國九十二年三月向原告所屬分支機構竹北分行簽訂國際信用卡申請書，
    並經原告所屬竹北分行發卡在案。嗣被告利用原告所屬竹北分行所發給之國際信
    用卡簽帳、預借現金及使用循環信用，迄至目前尚積欠本金新臺幣（下同）四萬
    七千六百零一元、利息及違約金未為清償，原告依雙方約定條款第二十二條及民
    法第四百七十四條消費借貸之法律關係，主張被告喪失期限利益，其應付款項應
    一次繳清，並依雙方約定條款第十五條第四項約定：「持卡人如未於每月繳款截
    止日前付清當期最低應繳金額或遲誤繳款期限者，應依第三項約定計付循環信用
    利息，並依該循環信用利息，在逾期六個月（含）以下者，加收百分之十違約金
    ，逾期六個月以上者，加收百分之二十之違約金。」
２、被告於民國九十三年三月間與原告簽訂「現金卡融資契約書」，並申請金來轉現
    金卡領用，約定借款額度為十萬元，被告得於前開額度內向原告陸續借款，每次
    借款收取債務處理費一百元，借款期間自九十二年三月十一日起至九十三年三月
    十一日止，借款期限屆滿三十日前，如被告不為反對之意思表示並經原告審核同
    意者，得以同一內容繼續沿用一年，其後每年屆期時亦同，借款利息則按年息百
    分之十四點六二五計算，於每月二十日結算一次，並按月依借款金額繳納最低之
    金額，而依現金卡融資契約書第十四條第一款之約定，如被告未依約按期繳納本
    息，即喪失期限利益，所有債務視為全部到期，應將所欠借款一次清償。而被告
    於領用前開現金卡後，即陸續持用該卡向原告預借現金，而迄至九十三年六月二
    十六日止，尚積欠九萬九千九百八十三元之本金，其後被告即未依約繳納任何款
    項，依前開約定，本件借款即應視為全部到期，計被告尚積欠借款本金九萬九千
    九百八十三元及自九十三年六月二十六日起至清償日止按上開利率計算之利息。
３、嗣經原告催討仍不獲清償，爰依消費借貸之法律關係起訴請求被告給付如主文第
    一項、第二項所示之借款、利息、違約金及手續費等情。
(二)、被告則稱：我同意原告之請求，但是現在無力一次清償等語。
二、程序部分：
(一)、按當事人得以合意定第一審管轄法院，民事訴訟法第二十四條第一項前段定有明
    文；查本件依據兩造簽訂之國際信用卡約定條款第二十四條約定，及現金卡融資
    契約書第二十條之約定，有關因本件現金卡消費借貸契約致涉訟者，雙方合意以
    本院為第一審管轄法院，有該國際信用卡約定條款及現金卡融資契約書在卷可按
    ，是本院對本件訴訟自有管轄權。
(二)、次按訴狀送達後，原告固不得將原訴變更或追加他訴，但擴張或減縮應受判決事
    項之聲明者，不在此限，民事訴訟法第二百五十五條第一項第三款定有明文；查
    本件原告起訴時訴之聲明第二項係請求被告給付十一萬三千六百七十元及自九十
    三年九月二十二日起算之遲延利息，與前開利息部分並滾入原本計算複利，嗣將
    請求之金額改為九萬九千九百八十三元及自九十三年六月二十六日起算之遲延利
    息，並請求被告另給付手續費一百元等情，核係屬單純減縮應受判決項之聲明，
    且為被告所同意，自應准許。
三、實體部分：
(一)、原告主張前揭之事實，業據其提出與其所述相符之國際信用卡申請書、國際信用
    卡約定條款、信用卡電腦連線作業查詢單、金來轉現金卡小額貸款申請書、現金
    卡融資契約書及電腦連線作業查詢單各一份為證，且為被告所不爭執，自堪信原
    告之主張為真實。
(二)、從而，原告依消費借貸及兩造現金卡貸款契約之法律關係，訴請被告給付如主文
    第一項及第二項所示之金額、利息及違約金，即無不合，應予准許。
三、本件係依民事訴訟法第四百二十七條第一項適用簡易訴訟程序所為被告敗訴之判
    決，應依職權宣告假執行。
四、據上論結，本件原告之訴為有理由，依民事訴訟法第四百三十六條第二項、第七
    十八條、第三百八十九條第一項第三款，判決如主文。
中　　　華　　　民　　　國　　九十三　　年　　 十二 　　月　　 三十 　　日
                              臺灣新竹地方法院新竹簡易庭
                                  法  官  楊數盈
右為正本係照原本作成。
如對本判決上訴，須於判決送達後廿日內向本院提出上訴狀。
                                  書記官  林美足
中　　　華　　　民　　　國　　九十三　　年　　 十二 　　月　　 三十 　　日
